臺灣桃園地方法院刑事裁定                        九十一年度交聲字第一六六號
    異議人  甲○○
    相對人  交通部公路總局新竹區監理所桃園監理站
右異議人因不服相對人於九十一年三月八日所為桃監裁五字第駕裁５２─Ｄ９Ｚ１４
４２２８號違反交通管理事件裁決書，聲明異議，本院裁定如左：
    主  文
異議駁回。
    理  由
一、本件聲明異議意旨詳如附件聲明異議狀所載。相對人則以異議人於民國（下同）
    九十年一月三日七時三十分許，駕駛ＫＮ─６０７８號自用小客車，行經桃園縣
    大園鄉○○○路與橫湳路之交岔路口處時，竟未遵守上開路口處所設燈光號誌（
    即紅綠燈）已顯示紅燈之指示（按該燈光號誌未有紅燈右轉之指示），仍逕自闖
    越紅燈右轉，而遭在場執勤警員蔡順益當場拍照存證後，填製桃園縣警察局桃警
    行交字第Ｄ９Ｚ１４４２２８號「舉發違反道路交通管理事件通知單」，再於九
    十一年三月八日以桃監裁五字第駕裁５２─Ｄ９Ｚ１４４２２８號「違反交通管
    理事件裁決書」，裁處異議人新台幣（下同）三千六百元之罰鍰及記違規點數三
    點，於法並有未合等語，資為抗辯。
二、經查：異議人於右揭時地駕駛上開自用小客車，行經上開交岔路口處，未行遵守
    上開路口處所設燈光號誌已顯示紅燈之指示，仍逕自闖越紅燈右轉乙情，業據異
    議人於本院審理時供承屬實，復有上開現場照片乙紙，在卷可稽，應堪認定。雖
    異議人於本院審理時另辯稱當時上開路口處有位警員指揮其可紅燈右轉云云，惟
    異議人此部分所辯，不僅業據桃園縣警察局大園分局函稱「.... 闖越該路口之
    紅燈號誌，經『執勤警員發現以照相存證』（當時係上班交通尖峰時段不宜攔停
    ），.... 」，此有該分局九十一年四月二日園警分交字第一三七六五號函乙份
    可佐，足證異議人於右揭時地闖越上開紅燈號誌右轉時，上開現場並無任何警員
    指揮其可紅燈右轉，否則異議人於右揭時地焉有遭「執勤警員發現以照相存證（
    當時係上班交通尖峰時段不宜攔停）」之可能，且異議人復未能提出其他積極事
    證，以實其言，顯係異議人事後卸責之詞，不足採信。綜上所述，本件相對人以
    異議人於右揭時地確有違規闖越上開紅燈號誌之事實，而依修正前道路交通管理
    處罰條例第五十三條及第六十三條第一項第三款之規定（裁決書漏載「修正前」
    三字），裁處異議人三千六百元之罰鍰，並記違規點數三點，應無任何違誤不當
    之處，至為顯然。異議人仍對上開裁決書聲明異議，並空言指摘云云，揆諸上述
    ，顯無理由，應予駁回。
據上論斷，應依道路交通案件處理辦法第十九條，裁定如主文。
中      華      民      國     九十一     年     五     月      八      日
                               臺灣桃園地方法院交通法庭
                                   法  官  林  晏  鵬
右正本證明與原本無異。
如不服本裁定，應於送達後五日內，向本院提出抗告狀。
                                   書記官  陳  青  瑜
中      華      民      國     九十一     年     五     月     十四     日
